【裁判字號】    96,訴,729
【裁判日期】    970102
【裁判案由】    違反槍砲彈藥刀械管制條例
【裁判全文】
臺灣雲林地方法院刑事判決               96年度訴字第729號
公  訴  人  臺灣雲林地方法院檢察署檢察官
被      告  甲○○
                    現於臺灣雲林看守所羈押中
指定辯護人  林永山律師
上列被告因違反槍砲彈藥刀械管制條例案件，經檢察官提起公訴
（96年度偵字第4430號），本院判決如下：
    主  文
甲○○未經許可，寄藏可發射子彈具有殺傷力之改造手槍，累犯
，處有期徒刑年貳月，併科罰金新台幣伍萬元，罰金如易服勞
役，以新台幣壹仟元折算壹日。扣案之可發射子彈具有殺傷力由
VALTRO廠85COMBAT型金屬模型槍改造之改造手槍壹枝（含彈匣壹
個，槍枝管制編號：0000000000號）、改造子彈壹顆均沒收。
    事  實
一、甲○○曾於民國91年間因竊盜、施用毒品等案件，分別經法
    院判處有期徒刑1 年、6 月確定，並經定應執行刑為有期徒
    刑1 年4 月，於95年4 月16日執行完畢，仍不知悔改，於96
    年3 月初某日，明知可發射子彈具有殺傷力之改造手槍、子
    彈，係屬槍砲彈藥刀械管制條例所列管之物，非經中央主管
    機關許可，不得寄藏、持有，竟在臺北縣三重市○○街7 號
    2 樓處，受吳宗龍（另由檢察官偵辦中）之託，而未經許可
    ，為吳宗龍寄藏可擊發適用子彈、具有殺傷力之改造手槍（
    槍枝管制編號：0000000000號）1 枝、具殺傷力之改造子彈
    2 顆，嗣於96年8 月29日13時30分許，在雲林縣崙背鄉○○
    村○○路144 號前為警查獲，並扣得上開改造手槍1 枝（含
    彈匣）、改造子彈2 顆。
二、案經雲林縣警察局西螺分局報告臺灣雲林地方法院檢察署檢
    察官偵查起訴。
    理  由
一、被告以外之人於審判外之陳述雖不符刑事訴訟法第159 條之
    1 至之4 等4 條之規定，而經當事人於審判程序同意作為證
    據，法院審酌該言詞陳述或書面陳述作成時之情況，認為適
    當者，亦得為證據，刑事訴訟法第159 條之5 第1 項定有明
    文。其立法意旨在於傳聞證據未經當事人之反對詰問予以核
    實，原則上先予排除。惟若當事人已放棄反對詰問權，於審
    判程序中表明同意該等傳聞證據可作為證據，基於尊重當事
    人對傳聞證據之處分權，及證據資料愈豐富，愈有助於真實
    發見之理念，且強化言詞辯論主義，使訴訟程序得以順暢進
    行，上開傳聞證據亦均具有證據能力。經查，被告、辯護人
    及檢察官就本院所引用卷內被告以外之人於審判外之陳述，
    於審判程序均同意作為證據，且本院審酌前開證據資料作成
    時之情況，均無不法之情事，且與待證事實具有關聯性，認
    為適宜作為本案之證據，故均有證據能力。
二、被告對上揭犯罪事實迭於警詢、偵訊及本院審理時均坦承不
    諱，並有改造手槍1 枝（含彈匣，槍枝管制編號：00000000
    00號）、改造子彈2 顆扣案可佐，上開扣案槍、彈經內政部
    警政署刑事警察局以性能檢驗法及試射法鑑定結果為：「一
    、送鑑手槍壹枝（槍枝管制編號：0000000000號），認係改
    造手槍，由VALTRO廠85COMBAT型金屬模型槍製造之槍枝，車
    通金屬槍管內阻鐵及加裝金屬撞針而成，雖槍枝欠缺滑套固
    定銷，惟不影響槍枝之擊發功能，可供擊發適用子彈使用，
    認具殺傷力。詳如照片一至四。二、送鑑子彈貳顆，認均係
    非制式子彈，由金屬彈顆組合直徑8.2 ±0.5mm 金屬彈頭而
    成，採樣壹顆試射，可擊發，認具殺傷力。詳如照片五至六
    。」有該局96年9 月17日刑鑑字第0960136912號槍彈鑑定書
    1 份（偵卷第10頁至第12頁）在卷可稽，並有照片10張（警
    卷第12頁至第16頁）在卷可參。另證人丙○○於本院審理時
    到庭證稱略以：我為資源回收商，至今做回收中古物品已有
    3 年之久，被告於96年8 月間曾將廢鐵、塑膠細料及粗料各
    1 包拿到我的資源回收場，要賣給我，其中塑膠細料用塑膠
    袋及紙箱裝著，我在秤塑膠細料時看到報紙包著一個東西，
    我把報紙打開，一把手槍就掉了出來，被告說這是玩具手槍
    ，是假槍，要賣給我，我說我會害怕，我不要收，被告就將
    該槍枝拿回他的車上等語，亦可證明被告確有本件寄藏槍枝
    之犯行，並與被告供稱其係因為與吳宗龍後來交惡，才想要
    將所寄藏之槍枝當廢鐵賣掉等語相符。本件又無其他證據可
    認扣案之上揭槍、彈係被告所製造，是被告自白上揭寄藏槍
    彈之情應與事實相符，故本件事證明確，被告犯行堪以認定
    ，應依法論科。
三、核被告甲○○所為，係犯槍砲彈藥刀械管制條例第8 條第4
    項之未經許可寄藏可發射子彈具有殺傷力之槍枝、第12條第
    4 項之未經許可寄藏子彈罪。被告為寄藏改造手槍及子彈而
    持有改造槍枝及子彈，為寄藏槍、彈之行為所吸收，不另論
    罪。被告同時寄藏改造手槍1 枝（含彈匣）、改造子彈2 顆
    ，係以1 行為觸犯2 罪名，為想像競合犯，應從一重之槍砲
    彈藥刀械管制條例第8 條第4 項規定處斷。被告曾於91年間
    因竊盜、施用毒品等案件，分別經法院判處有期徒刑1 年、
    6 月確定，並經定應執行刑為有期徒刑1 年4 月，於95年4
    月16日執行完畢，其於5 年內故意再犯本件有期徒刑以上之
    罪，為累犯，應依刑法第47條第1 項加重其刑。爰審酌被告
    因受人所託，即為他人寄藏槍枝，行為究屬不該，惟被告於
    寄藏槍枝期間並未持以另犯他案，而未進一步造成人生命、
    身體之危害及破壞社會秩序，兼衡其寄藏可發射子彈具有殺
    傷力改造手槍、改造子彈數量非多，寄藏之時間非長，且自
    始坦承犯行，犯後態度良好，又被告於遭查獲前即已意欲將
    本件扣案槍枝以廢鐵變賣處理，有證人丙○○之證述在卷，
    已見前述，及被告之素行情形、家庭狀況、智識程度等一切
    情狀，量處如主文所示之刑，罰金刑部分並依刑法第42條第
    3 項前段諭知易服勞役之折算標準末查，扣案之改造手槍1
    枝（含彈匣，槍枝管制編號：0000000000號）、改造子彈1
    顆均為槍砲彈藥刀械管制條例所定禁止持有之物，而係違禁
    物，應依刑法第38條第1 項第1 款宣告沒收之。至扣案之改
    造子彈1 顆於鑑驗時試射而失其效能，已不具殺傷力，已尚
    失違禁物之性質，爰不為沒收之諭知。
四、至於被告將扣案之槍枝拿至證人丙○○之資源回收場，向證
    人丙○○稱該槍為玩具槍，請證人丙○○收買，應認被告主
    觀之意思僅係要將扣案槍枝以廢鐵變賣，以結束寄藏、持有
    槍枝之犯行，尚無販賣槍枝之犯意，尚難認構成犯罪，附此
    敘明。
據上論斷，應依刑事訴訟法第299 條第1 項前段，槍砲彈藥刀械
管制條例第8 條第4 項、第12條第4 項，刑法第11條前段、第47
條第1 項、第55條、第42條第3 項前段、第38條第1 項第1 款、
第2 項，判決如主文。
本案經檢察官乙○○到庭執行職務。
中    華    民    國    97    年    1     月    2     日
                  刑事第一庭    法  官  紀文勝
                                法  官  王雅苑
                                法  官  楊昱辰
以上正本證明與原本無異。
如不服本判決，應於判決收受後10日內，向本院提出上訴狀（須
附繕本）。
                                書記官  黃秋萍
中    華    民    國    97    年    1     月    2     日
附錄法條：
槍砲彈藥刀械管制條例第8條第4項
未經許可，持有、寄藏或意圖販賣而陳列第1項所列槍枝者，處3
年以上10 年以下有期徒刑，併科新臺幣 700 萬元以下罰金。
槍砲彈藥刀械管制條例第12條第4項
未經許可，持有、寄藏或意圖販賣而陳列子彈者，處5年以下有
期徒刑，併科新台幣300 萬元以下罰金。


司法院資訊處製作；財團法人民間司法改革基金會備份。
